---
title: "Introduccion al modulo SNIIV de HabitaR"
output: rmarkdown::html_vignette
vignette: >
  %\VignetteIndexEntry{Introduccion al modulo SNIIV de HabitaR}
  %\VignetteEngine{knitr::rmarkdown}
  %\VignetteEncoding{UTF-8}
---

```{r, include = FALSE}
knitr::opts_chunk$set(
  collapse = TRUE,
  comment = "#>"
)
```

## Proposito

Esta vignette presenta la primera capa del modulo SNIIV dentro de `HabitaR`.
La idea central es ofrecer una interfaz reproducible para los endpoints
publicos documentados del SNIIV, separando:

- catalogos internos;
- validacion de entradas;
- construccion de URLs;
- consulta HTTP;
- parsing y limpieza de respuestas.

## Endpoints disponibles

```{r}
HabitaR::sniiv_endpoints()
```

## Dimensiones por servicio

```{r}
HabitaR::sniiv_dimensions("financiamiento")
```

## Construccion de URL

```{r}
HabitaR::sniiv_build_url(
  servicio = "infonavit",
  years = c(2024, 2025),
  state = "00",
  municipality = "000",
  dimensions = c("anio", "estado", "modalidad")
)
```

## Parsing offline

```{r}
raw_text <- paste(
  readLines(
    system.file("extdata", "mock-sniiv-response.json", package = "HabitaR"),
    warn = FALSE
  ),
  collapse = "\n"
)

HabitaR:::parse_sniiv_response(
  raw_text = raw_text,
  dimensions = c("anio", "estado", "modalidad")
)
```

## Consulta real

El siguiente bloque ilustra una consulta real, pero no se ejecuta al compilar
la vignette para mantenerla reproducible en entornos sin red.

```{r eval = FALSE}
HabitaR::get_financiamiento(
  years = c(2024, 2025),
  state = "00",
  municipality = "000",
  dimensions = c("anio", "estado", "organismo")
)
```
